【裁判字號】    95,停,4
【裁判日期】    950127
【裁判案由】    聲請停止執行
【裁判全文】
臺北高等行政法院裁定
                                     95年度停字第00004號
聲  請  人  驊富證券投資顧問股份有限公司
代  表  人  甲○○（董事長）
訴訟代理人  丙○○
相  對  人  中華民國證券投資信託暨顧問商業同業公會
代  表  人  乙○○（理事長）
訴訟代理人  粱懷信律師
            林文鵬律師
            許永昌律師
上列當事人間因證券投資顧問事業負責人與業務人管理規則事件
，聲請人聲請停止原處分之執行，本院裁定如下：
    主  文
聲請駁回。
聲請程序費用由聲請人負擔。
    理  由
一、按「於行政訴訟起訴前，如原處分或決定之執行將發生難於
    回復之損害，且有急迫情事者，行政法院亦得依受處分人或
    訴願人之聲請，裁定停止執行，但於公益有重大影響者，不
    在此限。」為行政訴訟法第116條第3項所明定。而所謂急迫
    情事係指其情況緊急，非即時由行政法院予以處理，則難以
    救濟，亦即因非可歸責於受處分人之事由，未向訴願機關申
    請停止執行，僅向行政法院聲請，若由行政法院逕予駁回，
    由聲請人再向訴願機關申請停止執行，則時間緊迫原處分將
    執行完畢難以救濟而言。又行政法院是否准許停止執行，仍
    應視原處分或決定之執行，是否發生難於回復之損害，並有
    急迫情事，且停止執行對於公益無重大影響者為斷。
二、本件聲請意旨略謂：本件係因相對人認聲請人之董事長甲○
    ○未符證券投資顧問事業負責人與業務人員管理規則第4條
    及第5條第3項規定，以民國（下同）94年12月30日中信顧字
    第0940010742號函命其於甲○○完成人員資格登錄前，停止
    甲○○所有執行業務行為（包括於傳播媒體從事證券投資分
    析之行為）。惟聲請人係藉播送證券分析節目而招募觀眾加
    入會員，並收取會費之營利事業，該會費收入為聲請人之唯
    一收入來源，因相對人之處分同時副知新聞局及財訊財金台
    ，形同通令傳播媒體停止聲請人之節目播送，因此而喪失之
    可能收益將使其陷於財務困難恐致結束營業或破產，自非金
    錢賠償所能回復。且上開處分之執行勢必使其節目停播、聲
    譽受損，縱事後經行政救濟程序證明聲請人並無違法，亦無
    法彌補形象及聲譽之損失。又甲○○之能力、條件具有相當
    專屬性及不可替代性，縱聲請人以他人替代之，仍不免受上
    述損害。另聲請人若繼續為同類行為者，依中華民國證券投
    資信託暨顧問商業同業公會會員違規處置申復辦法第5條及
    第7條規定，將有被撤銷證券投資信託暨顧問同業公會會員
    資格之可能，其蒙受之損害無法於行政訴訟裁判確定後挽回
    ，應屬具有急迫之情事，故聲請人實有難以回復之損害，而
    有停止執行之必要云云。
三、經查，本件相對人前曾以94年8月30日中信顧字第094000678
    6號函以聲請人核有違反「證券投資顧問事業負責人與業務
    人員管理規則」、「證券投資顧問事業於傳播媒體從事證券
    投資分析活動自行審核與申報作業程序」及該會93年4月13
    日中信顧字第0930002122號函等情事，予以記警告乙次，並
    請聲請人於完成其董事長甲○○之人員資格登錄前，停止其
    執行業務。而聲請人對上開處分，並未提起行政救濟，業經
    相對人陳明在卷。是以上開停止聲請人董事長甲○○執行業
    務之處分業經確定在案。查本件聲請人聲請停止執行之處分
    為相對人94年12月30日中信顧字第0940010742號函命其於文
    到1週內改善並將改善情形函報相對人；若未予以改善，將
    依「會員自律公約」及「違規處置申復辦法」對聲請人加重
    議處之行政處分。查本件94年12月30日之處分乃延續於94年
    8月30日之處分，而94年8月30日之處分既已確定，即聲請人
    之董事長甲○○應「停止其業務」，相對人縱有任何損害，
    亦係源自於此「停止其業務」之處分，自不待言；而相對人
    嗣後係因聲請人94年10月14日檢送該會之94年9月15日財訊
    財金台「股市○○路」節目中，發現甲○○仍於該節目中從
    事證券投資分析，核有違反相對人94年8月30日中信顧字第
    0940006786號函要求停止甲○○執行業務之行政處分之情事
    ，乃以94年12月30日命其「限期改善並將改善情形函報相對
    人」，此處分難謂對聲請人將發生若何難以回復之損害；另
    查聲請人所受之影響僅為執行業務收入，所受者仍屬財產上
    之損害，在一般社會通念上，尚非不能以金錢補償。從而，
    本件聲請人聲請停止執行不合於停止執行要件，應予駁回。
    再者如容任不合於傳播媒體從事證券投資分析活動人員資格
    之人，在傳播媒體上從事證券投資分析活動，此無異讓廣大
    之證券市場投資人暴露於風險之下，明顯與證券投資顧問事
    業負責人與業務人員管理規則訂定之立法目的不符，對於投
    資人將無法發生保障之效力，故有關本件系爭行政處分停止
    執行之聲請，因牽涉廣大投資人權益之保障等重大公益事項
    ，依行政訴訟法第116條第3項但書規定，亦應駁回聲請人本
    件停止行政處分執行之聲請。至於實體上之爭執，非本件所
    應審究，併此敘明。
四、依行政訴訟法第104條，民事訴訟法第95條、第78條，裁定
    如主文。
中    華    民    國    95    年     1    月   27     日
                             第一庭審判長法  官   王立杰
                                         法  官   黃本仁
                                         法  官   黃清光
上為正本係照原本作成。
如不服本裁定，應於送達後10日內向本院提出抗告狀（須按他造
人數附繕本）。
中    華    民    國    95    年     1    月   27     日
                                         書記官   楊子鋒


司法院資訊處製作；財團法人民間司法改革基金會備份。
